【裁判字號】    89,易,754
【裁判日期】    890505
【裁判案由】    竊盜
【裁判全文】
臺灣桃園地方法院刑事判決                          八十九年度易字第七五四號
    公  訴  人  臺灣桃園地方法院檢察署檢察官
    被      告  甲○○
右列被告因竊盜案件，經檢察官提起公訴（八十八年度偵字第一七五０七號），本院
判決如左：
    主  文
甲○○竊盜，處有期徒刑陸月。
    事  實
一、甲○○曾於民國八十六年間因恐嚇、傷害致死、竊盜等案件，經本院分別判處有
    期徒刑十月、三年六月、八月確定在案，合併應執行有期徒刑四年十月，甫於八
    十八年六月十一日假釋，現仍在假釋中。詎猶不知悔改，復意圖為自己不法之所
    有，於八十八年十月二十三日凌晨一時二十五分許，在桃園縣平鎮市○○路五七
    三巷路旁，以自備之鑰匙竊取乙○○所有車牌號碼ＩＴＣ─四一六號重型機車一
    輛，得手後將該車所有之零件拆解裝置於其所有ＧＹＳ─四六五號重型機車上，
    嗣於八十八年十月二十五日晚上六時三十分許，在桃園縣平鎮市○○路七二巷巷
    口為警查獲。
二、案經桃園縣警察局平鎮分局報請台灣桃園地方法院檢察署檢察官偵查起訴。
    理  由
一、訊據被告甲○○矢口否認右揭竊盜事實，辯稱：其所有ＧＹＳ─四六五號重型機
    車上之排氣管、翹架、車牌框及二個六角螺絲，均是從前案八十四、五年間偷竊
    之機車拆換下來的，且前案已判決確定云云。惟查，（一）前開竊盜事實業經被
    害人乙○○指訴綦詳，且證人江婉莉及蘇志翔均到庭結證稱：八十八年十月二十
    三日上午九時二十分許，被告甲○○騎乘被害人乙○○所有車牌號碼ＩＴＣ─四
    一六號重型機車，在桃園縣平鎮市○○街五六號前為證人江婉莉發現，被告趁證
    人江婉莉打電話給被害人乙○○時逃逸等語屬實，並有贓物領據一紙附卷可稽。
    （二）參以被告於警訊時供稱：八十八年十月二十三日上午九時二十分許，其騎
    乘至桃園縣平鎮市○○街五六號前之機車，係同案被告吳振鴻所借予，其所有Ｇ
    ＹＳ─四六五號機車上之排氣管係同案被告吳振鴻（已經檢察官另為不起訴處分
    ）所交付、車牌框為其弟高明昌所有、二個六角螺絲係家中原有、翹架則為八十
    八年十月二十一日在中壢市中正公園旁拆卸他人機車云云；於偵查中改供稱：同
    案被告吳振鴻未曾借機車予伊，該等零件均係以前偷竊之機車上拆換下來等云云
    ，供詞前後不一，所辯顯係事後卸責之詞，不足採信。（三）至被告聲請傳訊綽
    號「志強」，以證明其未竊盜，惟無法提出其年籍資料以供本院查考，且本院認
    事證已明，無傳訊之必要，附此敘明。是以本件事證明確，被告犯行洵堪認定。
二、核被告所為，係犯刑法第三百二十條第一項竊盜罪。又被告於八十六間因恐嚇、
    傷害致死、竊盜等案件，經本院分別判處有期徒刑十月、三年六月、八月確定在
    案，合併應執行有期徒刑四年十月，甫於八十八年六月十一日假釋，現仍在假釋
    中，此有台灣桃園地方法院檢察署刑案資料查註紀錄表附卷可按。爰審酌被告素
    行、犯罪動機、方法、所生危害、及犯後態度等一切情狀，量處如主文所示之刑
    ，以資懲儆。
據上論斷，應依刑事訴訟法第二百九十九條第一項前段、刑法第三百二十條第一項，
罰金罰鍰提高標準條例第一條前段，判決如主文。
本案經檢察官魏雯祈到庭執行職務。
中      華      民      國    八十九    年      五      月      五      日
                                臺灣桃園地方法院刑事第二庭
                              法  官  曾 正 耀
右正本證明與原本無異。
如不服本判決，應於判決送達後十日內向本院提出上訴狀( 應附繕本 )，上訴於
臺灣高等法院。
                                    書記官   蘇  萱
中        華        民        國   八十九   年   五   月    五    日
本案論罪科刑法條：
刑法第三百二十條
意圖為自己或第三人不法之所有，而竊取他人之動產者，為竊盜罪，處五年以下有期
徒刑、拘役或五百元以下罰金。
意圖為自己或第三人不法利益，而竊佔他人之不動產者，依前項之規定處斷。
前二項之未遂犯罰之。


司法院資訊處製作；財團法人民間司法改革基金會備份。
